

NGUYỄN VIỆT HOÀNG MUTILMEDIA COMUNICATION

GRAPHICS DESIGNER **PHOTOGRAPHY EDITOR**



Kỹ sư công nghệ thông tin, chuyên ngành Truyền thông Đa phương tiên tại trường đại học Công nghệ thông tin và Truyền thông Việt - Hàn Đà Nẵng. Có 2 năm kinh nghiệm dựng, chỉnh sửa ảnh và video ở mức khá tốt, hoàn thành toàn bộ đồ án cơ sở và chuyên ngành. Có khả năng phát triển hơn ở video TVC, cameraman. motion graphics, 2D, 3D. Mong muốn ứng tuyển vào vị trí tuyển dụng để phát triển bản thân và đóng góp cùng quý công ty để mang lại lợi ích cho nhau cũng như là ngày càng phát triển.

thông tin liên hệ

Nguyễn Việt Hoàng NAME

0855 536 246

hoangnguyen9862@gmail.com **EMAIL**

instagram.com/vhoangg_ng/

🕒 KỸ NĂNG

PHONE

IG

PHOTOGRAPHY

GRAPHIC DESIGN

EDITOR

DRAWING

ANIMATION



HOC VẤN

THPT CHUYÊN LÊ QUÝ ĐÔN QUẢNG TRI

ĐẠI HỌC CÔNG NGHỆ THÔNG TIN VÀ TRUYỀN

Sinh viên học tập và làm việc tại trường Đại học Công nghệ thông tin và Truyến thông Việt - Hàn với chương trình học tốt nghiệp bằng Kỳ sư



KINH NGHIỆM

GRAPHICS DESIGNER PART-TIME (2021- 2022) REMOTE ONLINE tai SCHOOL

Nhân các lob thiết kế poster, banner trên các nhóm tại mạng xã hội Facebook, các bài đẳng Instagram theo 1 số lượng sản phẩm nhất định

VIDEO EDITOR (4/2023 -9/2023)

KÊNH YOUTUBE của FAM TRADING

Edit các sản phẩm video để đẳng tài lên kênh youtube của Fam Trading

VIDEO EDITOR (5/2023 -11/2023)

KÊNH TIKTOK của LATKEO.TV

CAMERAMAN - VIDEO EDITOR (2023-2024)

TEAMWORK cùng ĐỘI QUAY (TVC) Tham gia các dự án quay và dựng các video TVC về quảng các du lịch khu cấm trại, khu vui chơi, di tích lịch sử, áo dài VN., cùng các đán anh

CAMERAMAN - VIDEO EDITOR (2024)

CÔNG TY SLENDER BEAUTY & ACADEMY

Lựa chọn ứng tuyến vị trí nhân viên công ty thay vì thực tập sinh. Đảm nhiệm quay dựng các video short đẳng tải các kênh social tại công ty

MEDIA - VIDEO EDITOR (2024)

Ads Wil mô bình khách bànn là B2B

CÔNG TY TNHH ĐỘNG HỌC STELLA

Nhân viên media của văn phòng OEM Labcos với công việc bao gồm:



THÀNH TƯU

XÂY DỰNG KÊNH TIKTOK TRENDING

Flat 2 TRIÉLLIUM vom han 150 NGÁN lunt thính han 5 NGÁN follower

GIẢI KHUYẾN KHÍCH CUỘC THI ROBOCAR

trường tố chức cho toàn sinh viên Đà Nẵng.